【裁判字號】    97,訴,635
【裁判日期】    970703
【裁判案由】    毒品危害防制條例
【裁判全文】
臺灣士林地方法院刑事判決               97年度訴字第635號
公  訴  人  臺灣士林地方法院檢察署檢察官
被      告  甲○○
上列被告因違反毒品危害防制條例案件，經檢察官提起公訴（97
年度毒偵字第939 號），而被告於準備程序中就被訴事實為有罪
之陳述，經合議庭裁定由受命法官獨任進行簡式審判程序，並判
決如下：
    主  文
甲○○施用施用第二級毒品，累犯，處有期徒刑柒月，扣案之第
二級毒品（分四袋裝，均檢出甲基安非他命成分，其中三袋驗餘
總淨重零點貳壹肆捌公克，另一袋驗餘淨重零點壹肆玖捌公克）
均沒收銷燬；甲基安非他命包裝袋肆袋、玻璃球壹個、吸食吸管
壹支及分裝匙支均沒收。又施用第一級毒品，累犯，處有期徒
刑拾壹月，扣案第一級毒品（分五袋裝，均檢出海洛因成分，其
中四袋驗餘總淨重零點玖公克、另一袋驗餘淨重零點零捌公克
）均沒收銷燬，海洛因包裝袋貳拾肆個、注射針筒支及分裝匙
支均沒收。應執行有期徒刑壹年伍月，扣案之第二級毒品（分
四袋裝，均檢出甲基安非他命成分，其中三袋驗餘總淨重零點貳
壹肆捌公克，另一袋驗餘淨重零點壹肆玖捌公克）及第一級毒品
（分五袋裝，均檢出海洛因成分，其中四袋驗餘總淨重零點玖
公克、另一袋驗餘淨重零點零捌公克）均沒收銷燬；甲基安非他
命包裝袋肆袋、玻璃球壹個、吸食吸管壹支、海洛因包裝袋貳拾
肆個、注射針筒支及分裝匙支均沒收。
    事實及理由
一、犯罪事實：甲○○曾因施用毒品案件，經依本院92年度毒聲
    字第136 號裁定送觀察、勒戒，於民國92年10月20日執行完
    畢釋放。復因違反毒品危害防制條例案件，經本院於94年11
    月11日以94年度訴字第481 號判決處有期徒刑6 月、4 月，
    應執行有期徒刑9 月，如易科罰金，均以銀元300 元（即新
    臺幣900 元）折算1 日確定，甫於95年4 月21日易科罰金執
    行完畢。詎甲○○仍不知悛悔，另分別基於施用第二級及第
    一級毒品之犯意，於97年4 月9 日中午12時許，在臺北市南
    港區友人住處，先以將甲基安非他命置於玻璃球燒烤吸食之
    方式，施用第二級毒品甲基安非他命。隨即再另以注射針筒
    注射海洛因溶液入身體之方式施用第一級海洛因。嗣於97年
    4 月9 日19時40分許，在臺北市南港區○○○路○ 段428 巷
    為警攔檢盤查時，自其身上掉落甲基安非他命1 袋（毛重0.
    37公克、淨重0.15公克、驗餘淨重0.1498公克）、海洛因1
    袋（毛重0.302 公克、淨重0.082 公克、驗餘淨重0.08公克
    ），員警隨即又在其所攜帶之塑膠袋內扣得海洛因4 袋（毛
    重1.272 公克、淨重0.392 公克、驗餘淨重0.39公克）、甲
    基安非他命3 袋（毛重0.875 公克、淨重0.215 公克、驗餘
    淨重0.2148公克）、海洛因包裝袋19個、注射針筒3 支、分
    裝匙3 支、玻璃球1 個及吸食吸管1 支等物因而查獲，並採
    集尿液送驗，而查悉上情。案經臺北縣政府警察局汐止分局
    報告臺灣士林地方法院檢察署檢察官偵查起訴。
二、上揭犯罪事實，業據被告於偵訊及本院訊問時坦承不諱，並
    有臺北縣政府警察局汐止分局97年4 月移送毒品危害防制條
    例人犯尿液檢體編號對照表、台灣檢驗科技股份有限公司濫
    用藥物檢驗報告各1 份在卷可稽，並有扣案含有海洛因成分
    之米白色粉末4 袋（毛重1.272 公克、淨重0.392 公克、驗
    餘淨重0.39公克）、含有海洛因成分之米白色粉末1 袋（毛
    重0.302 公克、淨重0.082 公克、驗餘淨重0.08公克）、含
    有甲基安非他命成分之白色及白色偏黃透明結晶3 袋（毛重
    0.8750公克、淨重0.215 公克、驗餘淨重0.2148公克）、含
    有甲基安非他命成分之白色偏黃透明結晶1 袋（毛重0.37公
    克、淨重0.15公克、驗餘淨重0.1498公克）、海洛因包裝袋
    19個、注射針筒3 支、分裝匙3 支（用於分裝海洛因及甲基
    安非他命）、玻璃球1 個、吸食吸管1 支可資佐證，另有交
    通部民用航空局航空醫務中心毒品鑑定書在卷可稽，復有臺
    灣高等法院被告前案紀錄表1 份附卷可查，足認被告自白與
    事實相符，本件事證明確，被告犯行，堪予認定，應依法論
    科。
三、本件被告甲○○曾因施用毒品案件經觀察、勒戒執行完畢釋
    放，其於5 年內再犯施用毒品罪，自應依法追訴處罰。核其
    所為，分別係犯毒品危害防制條例第10條第2 項之施用第二
    級毒品罪及同條第1 項之施用第一級毒品罪。被告因施用第
    二級毒品甲基安非他命、第一級毒品海洛因，而分別持有之
    ，持有之低度行為，各為施用之高度行為所吸收，均不另論
    罪。而被告有如犯罪事實項下所示之前科紀錄，有臺灣高等
    法院被告前案紀錄表1 份附卷可稽，其於徒刑執行完畢後5
    年內，故意再犯本案有期徒刑以上之二罪，均為累犯，各應
    依刑法第47條第1 項規定，加重其刑。爰審酌被告已因施用
    毒品經觀察勒戒後獲不起訴之寬典，復因施用毒品而負有刑
    責，猶應知所惕勵，詎其不知悛悔，復行施用毒品，戕害自
    己身心健康，顯見其意志不堅，並考量其品行、智識程度、
    生活狀況及犯罪後坦承犯行，態度良好等一切情狀，就其所
    犯二罪，分別量處如主文所示之刑，並定其應執行刑。
四、扣案之第二級毒品（分4 袋裝，均檢出甲基安非他命成分，
    其中3 袋驗餘總淨重0.2148公克，另一袋驗餘淨重0.1498公
    克）及第一級毒品（分5 袋裝，均檢出海洛因成分，其中5
    袋驗餘總淨重0.39公克、另1 袋驗餘淨重0.08公克），均應
    依毒品危害防制條例第18條第1 項前段沒收銷燬，前揭甲基
    安非他命包裝袋4 袋，海洛因包裝袋5 袋及另扣得之海洛因
    包裝袋19個（合計24個）均用於包裝前揭毒品，防止逸散、
    受潮，便於攜帶，與被告於施用第一級毒品之注射針筒3 支
    （共用於分裝第一級、第二級毒品）、施用第二級毒品之玻
    璃球1 個、吸食吸管1 支、用於分裝海洛因及甲基安非他命
    之分裝匙3 支，分別為被告所有供本案犯施用第一級毒品及
    第二級毒品罪所用之物，爰依刑法第38條第1 項第2 款規定
    ，宣告沒收。
五、據上論斷，應依刑事訴訟法第273 條之1 第1 項、第310 條
    之2 、第454 條、第299 條第1 項前段，毒品危害防制條例
    第10條第1 項、第2 項、第18條第1 項前段，刑法第11條、
    第47條第1 項、第51條第5 款、第38條第1 項第2 款，判決
    如主文。
六、如不服本判決，應於收受送達後10日內向本院提出上訴書狀
    ，其未具體敘述上訴理由者，應於上訴期間屆滿後20日內向
    本院補提理由書狀（均須按他造當事人之人數附繕本）。
本案經檢察官莊富棋到庭執行職務。
中    華    民    國    97    年    7     月     3    日
                  刑事第七庭法  官  周群翔
以上正本證明與原本無異。
                            書記官  劉育君
中    華    民    國    97    年    7     月     3    日
附錄本案論罪科刑法條全文：
毒品危害防制條例第10條
施用第一級毒品者，處6 月以上5 年以下有期徒刑。
施用第二級毒品者，處3 年以下有期徒刑。


司法院資訊處製作；財團法人民間司法改革基金會備份。
